【裁判字號】    91,交聲,945
【裁判日期】    920129
【裁判案由】    違反道路交通管理處罰條例聲明異議
【裁判全文】
臺灣士林地方法院交通事件裁定                    九十一年度交聲字第九四五號
    原處分機關  臺北巿交通事件裁決所
    異議人即
    受處分人    甲○○
右列受處分人因違反道路交通管理處罰條例案件，對於臺北市交通事件裁決所民國九
十一年八月七日所為之處分（原處分案號：北市裁三字第駕裁二二─ＣＧ00000
00號），聲明異議，本院裁定如左：
    主  文
異議駁回。
    理  由
一、按行車速度，依標誌或標線之規定，無標誌或標線者，在市區道路，時速不得超
    過五十公里，在郊外道路時速不得超過六十公里；又汽車駕駛人，行車速度，超
    過規定之最高時速，處新台幣一千二百元以上二千四百元以下罰鍰，道路交通安
    全規則第九十三條第一項第一款、道路交通管理處罰條例第四十條第一項分別定
    有明文。
二、本件異議人甲○○於民國（下同）九十一年四月十五日上午九時三十七分許，駕
    駛車牌號碼ＤＢ─七九一三號自用小客車，行經台北縣深坑鄉阿柔村公館後七號
    處（往台北方向），以時速六十六公里之速度違規超速行駛，為移動式雷射測速
    器測得拍照經警逕行舉發等情，業據舉發機關台北縣警察局函敘甚明，並經證人
    即台北縣警察局交通隊職員陳麗如到庭證述屬實，復有超速照片一張及舉發違反
    道路交通管理事件通知單一紙在卷可稽，是異議人超速違規事實明確。至異議人
    雖辯稱：其自展南橋左轉至照相地點，該路段約五十公尺長，其路邊右側、地面
    上端及地面均未設置或標示任何行車最高速限，如此取締超速，難以令人心服，
    又速度乃單位時間內所走的距離，亦即欲證明本人超速，舉發機關應舉證在兩個
    時間點內車輛所走之距離，也就是說至少要提供兩張採證照片，始能證明車輛是
    否超速，本件僅舉證一張照片，何以服人云云。然查，交通警察大隊所使用之雷
    射測速器材，均通過經濟部國家標準檢驗合格領有合格證書，儀器本身具有高度
    準確性，其偵測速率誤差於一百五十公里以下時不大於一公里，於一百五十公里
    以上時不大於二公里，而所測得採證之速度值除具公信力外，並可作為執法採證
    之用，且證人即台北縣警察局交通隊職員陳麗如亦明白指稱：本件舉發超速的儀
    器係移動式雷射測速器，其測速原理是以進入兩道雷射波而測得，所以拍照僅拍
    一張等語，是異議人所稱測超速至少應有兩張採證照片云云，顯屬無稽，況縱異
    議人所言未見該路段有設置速限標誌乙節實在，則異議人以時速六十六公里之速
    度行駛，亦超過在市區道路時速五十公里以下速限之規定甚多，故台北縣警察局
    交通隊依法採證舉發並無不當，異議人上開辯解，委不足採。原裁決機關援引首
    開規定，並參酌異議人不依通知期日到案，裁處罰鍰新台幣一千七百元，並依道
    路交通管理處罰條例第六十三條第一項第一款規定記違規點數一點，核無不合，
    異議人猶執前詞否認違規，其異議為無理由，應予駁回。
據上論斷，應依道路交通案件處理辦法第十九條，裁定如主文。
中      華      民      國     九十二     年     一     月     二十九   日
                                      臺灣士林地方法院交通法庭
                                          法  官  李  育  仁
右正本證明與原本無異。
如不服本裁定應於送達後五日內向本院提出抗告狀。
                                          書記官  李  家  敏
中      華      民      國     九十二     年     二     月       七     日


司法院資訊處製作；財團法人民間司法改革基金會備份。
